【裁判字號】    99,簡上,80
【裁判日期】    990512
【裁判案由】    兒童及少年性交易防制條例
【裁判全文】
臺灣基隆地方法院刑事判決              99年度簡上字第80號
公  訴  人  臺灣基隆地方法院檢察署檢察官
上  訴  人
即  被  告  乙○○
上列上訴人即被告因兒童及少年性交易防制條例案件，不服本院
基隆簡易庭中華民國99年3月17日99年度基簡字第254號第一審刑
事簡易判決（檢察官聲請簡易判決處刑案號：99年度偵字第153
號），提起上訴，本院管轄之第二審合議庭判決如下：
    主  文
上訴駁回。
乙○○緩刑貳年，並應向公庫支付新臺幣貳萬元。
    事實及理由
一、本案經本院審理結果，認第一審以上訴人即被告乙○○係犯
    兒童及少年性交易防制條例第29條之電腦網路刊登足以引誘
    暗示促使人為性交易之訊息罪，並依刑事訴訟法第449條第1
    項前段、第454條第2項，兒童及少年性交易防制條例第29條
    、刑法第11條前段、第41條第1項前段，判處被告有期徒刑2
    月，如易科罰金，以新臺幣（下同）1,000元折算1日，其認
    事用法並無不當，量刑亦稱妥適，應予維持，除補引「被告
    乙○○於本院審理時之自白」為證據外，餘均引用第一審判
    決書及檢察官聲請簡易判決處刑書記載之事實、證據、理由
    及應適用之法條（詳如附件）。上訴人即被告於偵訊時原否
    認犯行，惟其於本院審理時已認罪，是其上訴即核無理由，
    應予以駁回。
二、末查被告前未曾受有期徒刑以上刑之宣告，有本院卷附臺灣
    高等法院被告前案紀錄表1份在卷可參，而被告前已因相似
    之違反兒童及少年性交易防制條例案件，經檢察官於98年12
    月22日為緩起訴處分確定，現尚在緩起訴處分間，本不應為
    緩刑之宣告，惟本件被告在網路上刊登足以引誘及暗示人為
    性交易之訊息，係在前案之前，因未予刪除而再犯本案，且
    考量被告年輕識淺，犯後於本院審理時已坦承犯行，知所悔
    悟，經此偵審教訓，當知所警惕，信無再犯之虞，因認對其
    宣告之刑以暫不執行為適當，爰併予宣告緩刑2年，以啟自
    新。惟為使被告能確實記取本案教訓，避免再犯，爰依刑法
    第74條第2項第4款，命被告應向公庫支付2萬元之金額，以
    為懲儆。
據上論斷，應依刑事訴訟法第455條之1 第1項、第3項、第368條
、第373條，刑法第74條第1項第1款、第2項第4款，判決如主文
。
本案經檢察官甲○○到庭執行職務。
中    華    民    國    99    年    5    月    12     日
                  刑事第一庭審判長法  官  王福康
                                  法  官  劉桂金
                                  法  官  王美婷
以上正本證明與原本無異。
本判決不得上訴。
中    華    民    國    99    年    5    月    12     日
                                  書記官  明祖斌
附錄論罪法條
兒童及少年性交易防制條例第29條
以廣告物、出版品、廣播、電視、電子訊號、電腦網路或其他媒
體，散布、播送或刊登足以引誘、媒介、暗示或其他促使人為性
交易之訊息者，處5 年以下有期徒刑，得併科新台幣 1 百萬元
以下罰金。
附件：
臺灣基隆地方法院刑事簡易判決         99年度基簡字第254號
聲  請  人  臺灣基隆地方法院檢察署檢察官
被      告  乙○○  女  19歲（民國○○年○月○○日生）
                        身分證統一編號：Ｚ000000000號
                        住基隆市○○區○○路325巷5之1號
上列被告因違反兒童及少年性交易防制條例案件，經檢察官聲請
簡易判決處刑（99年度偵字第513 號），判決如下：
    主  文
乙○○以電腦網路刊登足以引誘及暗示人為性交易之訊息，處有
期徒刑貳月，如易科罰金，以新臺幣壹仟元折算壹日。
    事實及理由
一、本件犯罪事實、證據及應適用之法條，均引用如附件檢察官
    聲請簡易判決處刑書之記載。
二、刑之酌科：
    爰審酌被告所刊登之網路訊息內容對社會善良風俗之危害、
    犯罪手段、智識程度暨其犯後態度等一切情狀，量處如主文
    所示之刑，並諭知易科罰金之折算標準。
三、依刑事訴訟法第449 條第1 項前段、第454 條第2 項，兒童
    及少年性交易防制條例第29條，刑法第11條前段、第41條第
    1 項前段，逕以簡易判決處刑如主文。
四、如不服本判決，得於判決送達後10日內，向本院提出上訴書
    狀，上訴於本院第二審合議庭。
中    華    民    國    99    年    3     月    17    日
                  基隆簡易庭法  官  黃永定
以上正本證明與原本無異。
如不服本判決，應於判決送達後10日內，向本院提出上訴書狀，
上訴於本院合議庭，並按他造當事人之人數附具繕本。
中    華    民    國    99    年    3     月    17    日
                            書記官  劉珍珍
附錄論罪法條：
兒童及少年性交易防制條例第29條
以廣告物、出版品、廣播、電視、電子訊號、電腦網路或其他媒
體，散布、播送或刊登足以引誘、媒介、暗示或其他促使人為性
交易之訊息者，處5年以下有期徒刑，得併科新台幣1百萬元以下
附件： 
臺灣基隆地方法院檢察署檢察官聲請簡易判決處刑書
                                       99年度偵字第513號
    被      告  乙○○  女  19歲（民國○○年○月○○日生）
                        住基隆市○○區○○路325巷5之1號
                        身分證統一編號：Ｚ000000000號
上列被告因違反兒童及少年性交易防制條例案件，業經偵查終結
，認為宜聲請以簡易判決處刑，茲將犯罪事實及證據並所犯法條
分敘如下：
        犯罪事實
一、乙○○基於刊登足以引誘、暗示人為性交易訊息之犯意，於
    民國98年8月21日，在基隆市○○路56號網咖店，以網際網
    路連線至「UTHOME聊天室」網站之「男同志聊天室」，以「
    點燈泡約→800」為暱稱，登入該聊天室後，刊登「人在基
    隆廟口24小時營業約一次800無論時間次數可內設口交爆不
    剛交不三P不野外不車床只限基隆要ㄉ打0000000000我35D不
    要依直密要就直接打來」等足以引誘、暗示促使網路上不特
    定人與之從事性交易之訊息，並留下其於無名網站上帳號「
    angel0000000」以供聯絡。嗣經警於99年1月12日於網路巡
    邏時發現，並與乙○○使用之「angel0000000」帳號交談確
    認其確有性交易之意思後，相約於99年1月13日下午1時30分
    許，在基隆市○○區○○路57號前性交易時當場查獲。
二、案經臺北市政府警察局大同分局報告偵辦。
        證據並所犯法條
一、訊據被告乙○○固承認有於前揭時、地上述揭暱稱刊登上開
    訊息一情，惟矢口否認有何犯行，辯稱：伊不知道員警與伊
    網路對談之意思為何，伊就如網頁內容回答他云云。經查，
    被告承認於前揭時、地刊登上開訊息，且以「angel0000000
    」帳號與員警對談等情，且有警員之職務報告書、電腦網路
    列印資料附卷可證，足認被告確曾於網路上以上開暱稱刊登
    上開訊息。又被告在網路聊天室使用之「點燈泡約→800」
    一詞，性質上雖屬網路使用者之暱稱，然此暱稱既已顯現於
    該聊天室之公開交談版面上，而為不特定人所得瀏覽，自屬
    在電腦網路刊登訊息之行為；而所謂「點燈泡約→800」，
    依一般社會通念，係指尋找願付其新臺幣（下同）800元之
    代價為性交易者，故一般社會大眾對於「點燈泡約→800」
    之客觀文義，均能認知係在從事性交易；且被告又刊登「人
    再基隆廟口24小時營業約一次800無論時間次數可內設口交
    爆不剛交不三P不野外不車床只限基隆要ㄉ打0000000000我
    35D不要依直密要就直接打來」等語，從客觀文義來看，亦
    指尋找願付800元與之性交易者，是以上開暱稱及訊息，客
    觀上均已足使社會一般人望文即生性交易之聯想或揣測，顯
    有引誘、暗示一般人為性交易之效果。況員警巡邏網路後，
    發現被告之上開訊息，進而以「q331942」帳號與被告使用
    之「angel0000000」帳號交談、相約性交易，益證被告刊登
    上開訊息實有性交易之意，足認被告有刊登足以引誘、暗示
    人為性交易之訊息，是其犯嫌已堪認定。
二、核被告所為，係違反兒童及少年性交易防制條例第29條之以
    電腦網路刊登足以引誘暗示促使人為性交易之訊息罪嫌。
三、依刑事訴訟法第451條第1項聲請逕以簡易判決處刑。
    此  致
臺灣基隆地方法院基隆簡易庭
中    華    民    國    99    年     2    月    28    日
                              檢察官  李  元  銘
本件正本證明與原本無異
中    華    民    國    99    年    3     月    4     日
                              書記官
附錄所犯法條：
兒童及少年性交易防制條例第29條
（罰則）
以廣告物、出版品、廣播、電視、電子訊號、電腦網路或其他媒
體，散佈、播送或刊登足以引誘、媒介、暗示或其他促使人為性
交易之訊息者，處5 年以下有期徒刑，得併科新台幣 1 百萬元
以下罰金。

附記事項：本件係依刑事訴訟法簡易程式辦理，法院簡易庭得不
傳喚被告、輔佐人、告訴人、告發人等出庭即以簡易判決處刑；
被告、被害人、告訴人等對告訴乃論案件如已達成民事和解而要
撤回告訴或對非告訴乃論案件認有受傳喚到庭陳述意見之必要時
，請即另以書狀向簡易法庭陳述或請求傳訊。

司法院資訊處製作；財團法人民間司法改革基金會備份。
